【裁判字號】    89,易,138
【裁判日期】    891009
【裁判案由】    贓物
【裁判全文】
臺灣基隆地方法院刑事判決                          八十九年度易字第一三八號
    公  訴  人  臺灣基隆地方法院檢察署檢察官
    被      告  乙○○
右列被告因贓物案件，經檢察官提起公訴 (八十九年度偵字第四八二號)，本院判決
如左：
    主  文
乙○○寄藏贓物，累犯，處拘役伍拾日，如易科罰金，以參佰元折算壹日。
    事  實
一、乙○○前於民國八十七年間，因違反麻醉藥品管理條例案件，經本院判處有期徒
    刑八月確定，甫於八十七年十一月二十二日執行完畢，竟仍不知悔改，復於八十
    八年三、四月間，在其基隆市○○街二九四巷六號住處，明知先前寄住於該處之
    友人吳致緯遺留於其住處之皮包一只（經查係甲○○所有，內有其國民身分證及
    學生證各乙枚），為吳致緯拾獲，未交還失主之贓物，仍將之與自己之戶口名簿
    等物共同放置於塑膠袋內，再將該塑膠袋置於破裂水缸內，而予以保管藏匿。嗣
    於八十九年一月二十二日十六時四十五分許，警方人員至乙○○住處查緝毒品案
    件時，始查悉上情。
二、案經基隆市警察局第一分局報請臺灣基隆地方法院檢察署檢察官偵查起訴。
    理  由
一、訊據被告乙○○固不否認藏匿前開贓物之犯行，惟辯稱伊係為吳致緯將該皮包收
    好，以便日後返還予吳致緯云云。惟查，右揭被告明知前開皮包為吳致緯拾獲，
    甲○○所有之物，而予寄藏之事實，業據被告迭於警訊、偵查中及本院調查、審
    理中坦承不諱，並有基隆市警察局第一分局臨場檢查現場紀錄一紙在卷可稽，又
    前開皮包為甲○○所有乙情，亦經被害人甲○○於警訊中證述綦詳，復有贓物認
    領保管收據一紙附卷足憑。而拾獲失物應交還所有人，乃一般社會大眾所具備之
    常識，被告明知前開皮包並非吳致緯所有，而係吳致緯拾獲未交還失主之物，竟
    仍代為保管藏匿，並擬日後交還吳致緯，被告有寄藏贓物之故意甚明，其所辯無
    非卸責之詞，要無可採。至證人吳致緯雖於本院調查中證稱該皮包內只有國民身
    分證，沒有學生證及現金伊不知被告是否看到伊將前開皮包帶回被告住處，八十
    九年一月間被告為警查獲後，伊才告訴被告皮包之事云云。然查該皮包內有國民
    身分證及學生證各乙枚乙節，業如前述，證人竟稱皮包內並無學生證，其證言已
    有可疑；況前開皮包於為警查獲時係與被告之戶口名簿同置一處，此有前揭現場
    紀錄可稽，則被告豈有不知情之理？足徵證人吳致緯之證言，乃事後迴護之詞，
    不足採信。本件事證明確，被告犯行堪以認定，應依法論科。
二、核被告所為，係犯刑法第三百四十九條第二項之寄藏贓物罪。又被告前於八十七
    年間，因違反麻醉藥品管理條例案件，經本院判處有期徒刑八月確定，甫於八十
    七年十一月二十二日執行完畢之事實，有本院被告全國前案紀錄表在卷可憑，其
    受有期徒刑之執行完畢後，五年以內再犯本件有期徒刑以上之罪，為累犯，應依
    法加重其刑二分之一。爰審酌被告有多項前科（此有本院被告全國前案紀錄表可
    稽），品行不佳，惟犯罪所生之危害非鉅，及其犯罪後坦承部分犯行，態度尚可
    等一切情狀，量處如主文所示之刑，並諭知易科罰金之折算標準。
據上論結，應依刑事訴訟法第二百九十九條第一項前段，刑法第三百四十九條第二項
、第四十一條、第四十七條，罰金罰鍰提高標準條例第一條前段、第二條，判決如主
文。
本案經檢察官周啟勇到庭執行職務
中    華    民    國      八十九      年      十      月      九      日
                                      臺灣基隆地方法院刑事第三庭
                                          法  官
右正本證明與原本無異。
如不服本判決，應於判決送達後十日內，向本院提出上訴狀。
                                          書記官
中    華    民    國      八十        年              月              日


司法院資訊處製作；財團法人民間司法改革基金會備份。
